【裁判字號】    96,上易,2827
【裁判日期】    970227
【裁判案由】    違反著作權法
【裁判全文】
臺灣高等法院刑事判決                96年度上易字第2827號
上  訴  人  臺灣臺北地方法院檢察署檢察官
被      告  肯耕留學顧問有限公司
兼  代表人  甲○○
上列上訴人因被告等違反著作權法案件，不服臺灣臺北地方法院
96年度易字第2423號，中華民國96年10月31日第一審判決（起訴
案號：臺灣臺北地方法院檢察署96年度偵字第16539號），提起
上訴，本院判決如下：
    主  文
上訴駁回。
    事實及理由
一、本案經本院審理結果，認第一審以被告甲○○犯著作權法第
    91條第1項擅自以重製之方法侵害他人之著作財產權罪，判
    處有期徒刑6月，如易科罰金，以新臺幣1000元折算1日，減
    為有期徒刑3月，如易科罰金，以新臺幣1000元折算1日。肯
    耕留學顧問公司（下稱肯耕公司）法人之代表人，因執行業
    務擅自以重製之方法侵害他人之著作財產權，科罰金新臺幣
    8 萬元，減為罰金4萬元。認事用法及量刑均無不當，應予
    維持，並引用第一審判決書記載之事實、證據及理由（如附
    件）。
二、公訴人循告訴人聲請上訴意旨略以：被告肯耕公司、甲○○
    均犯行明確，業經原審分別論罪科刑。惟被告等於偵查中曾
    允諾矯正違法行為，並道歉及賠償損害，詎迄今均無履行，
    且違法依然故我，顯無悔意。原審判處被告甲○○有期徒刑
    6月、被告肯耕公司罰金8萬元，經減刑後分別為有期徒刑3
    月、罰金4萬元，量刑過輕云云，指摘原審判決不當，請求
    撤銷改判。然查被告甲○○雖尚未與告訴人達成和解，惟被
    告甲○○並無犯罪前科，有本院被告前案紀錄表可稽，其犯
    後已承認犯行，原審審酌被告兼肯耕公司代表人甲○○犯罪
    動機目的、犯罪之手段，所重製之語文著作數量、犯後承認
    犯行等一切情狀，分別就被告甲○○及肯耕公司量處有期徒
    刑6月、罰金8萬元，並就被告甲○○之部分諭知易科罰金之
    折算標準，尚難謂有量刑過輕之情事；另依法各減為有期徒
    刑3月、罰金4萬元，就被告甲○○之部分諭知易科罰金之折
    算標準，亦無違法不當之情形，公訴人上訴，並無理由，應
    予駁回。
據上論結，應依刑事訴訟法第373條、第368條，判決如主文。
本案經檢察官林炳雄到庭執行職務。
中    華    民    國    97    年    2     月    27    日
                  刑事第四庭  審判長法  官  沈宜生
                                    法  官  陳國文
                                    法  官  周煙平
以上正本與原本無異。
不得上訴。
                                    書記官  陳雅加
中    華    民    國    97    年    2     月    29    日
附錄：本案論罪科刑法條全文
著作權法第91條第1項
擅自以重製之方法侵害他人之著作財產權者，處 3 年以下有期徒
刑、拘役，或科或併科新臺幣 75 萬元以下罰金。
著作權法第101條
法人之代表人、法人或自然人之代理人、受雇人或其他從業人員
，因執行業務，犯第91條至第96條之1 之罪者，除依各該條規定
處罰其行為人外，對該法人或自然人亦科各該條之罰金。
對前項行為人、法人或自然人之一方告訴或撤回告訴者，其效力
及於他方。


司法院資訊處製作；財團法人民間司法改革基金會備份。
